

ВЛАД КАПИТАН

FONTEND DEVELOPER

КОНТАКТЫ

- +375-33-65-77-441
- linkedin.com/in/qrvck/
- v.kapitan2010@gmail.com
- t.me/qrvck
- Беларусь, Мозырь

НАВЫКИ

- HTML
- CSS, Sass
- JavaScript, TypeScript
- Git, GitHub
- React, Redux, Redux Toolkit
- Webpack
- npm

ПОРТФОЛИО

github.com/qrvck

ЯЗЫКИ

- Русский (родной)
- Английский (В1)

ОБРАЗОВАНИЕ

среднее специальное

Мозырский Государственный Политехнический Колледж (2013-2017)

ОБО МНЕ

Хэй-хо, всем привет! Я начинающий фронт-енд разработчик. Успешно прошел и закончил одну из самых хардкорных школ The Rolling Scopes School и поэтому ищу команду с такими же горящими глазами к разработке, как и у меня. В школе получил очень хорошую базу, еще больше заразился любовью к учебе, саморазвитию и обучению других, желанием делиться опытом и получать его. Меня уже не остановить, постоянно жажду большего, нового и сложного. Также влечет к бэкенду, поэтому через пару лет вижу себя фулл-стек разработчиком в окружении очень крутой, заряженной и дружной команды, для которой разработка не просто работа, а одно из любимых хобби.

ОПЫТ

The Rolling Scopes School

JavaScript/Front-end course + React course

март 2022 – декабрь 2022 (студент)

- Изучил основы HTML, CSS, Sass, Git, JavaScript, TypeScript
- Реализовывал верстку кроссбраузерных приложений
- Изучил работу асинхронного JS кода
- Решил более 150 алгоритмических задач
- Изучил основы React+TypeScript, Redux, Redux Toolkit
- Разработал SPA на React + Redux
- Изучил основы NodeJS
- Писал тесты, используя React Testing Library
- Успешно прошел 3 собеседования в течение курса с действующими разработчиками
- В течение обучения работал с ментором, который проводил код-ревью, помогал улучшать навыки в JS, TS и React
- Приобрел опыт командной разработки. Разработали 2 веб-приложения в течение 1 месяца каждое. На одном из проекте был тимлидом

HTML Academy

HTML и CSS. Адаптивная верстка и автоматизация

март 2021 - май 2021 (студент)

- Изучил методологию БЭМ
- Изучил препроцессор Sass, сборщик Gulp
- Изучил создание адаптивных веб-приложений
- Изучил использование адаптивной и ретиновой графики
- Научился использовать векторную графику, анимацию
- Работал с ментором
- Разработал адаптивный веб-сайт

HTML и CSS. Профессиональная верстка сайтов

январь 2021 - март 2021 (студент)

- Изучил синтаксис и семантику HTML
- Изучил категории тегов и правила их вкладывания
- Изучил интерфейс Figma (импорт изображений, работа с типографикой и т. д.)
- Изучил CSS и работу наследования, каскада и специфичности
- Работал с ментором
- Разработал веб-сайт

ЛИЧНЫЕ КАЧЕСТВА

- Страдаю скрупулезностью и педантичностью
- Люблю учиться и учить
- НЕ МОГУ СИДЕТЬ БЕЗ ДЕЛА
- Люблю котов

ПРОЕКТЫ

• Project Management - Kanban-доска

repository link deploy link

React, Material UI, Redux Toolkit, i18next, dnd-kit, React Hook Form,

React Router, TypeScrip, Sass

- Online Store интернет-магазин кроссовок repository link deploy link

 HTML, Sass, TypeScript
- **CSS Mem Slider** слайдер на чистом CSS repository link deploy link

 HTML, CSS
- Virtual Keyboard виртуальная клавиатура

 repository link deploy link

 HTML, Sass, JavaScript
- **Shelter** сайт для приюта животных repository link deploy link

 HTML, Sass, JavaScript
- **Pink** фото-приложение

 <u>repository link</u> <u>deploy link</u>

 HTML, Sass, JavaScript
- **Nerds** сайт дизайн-студии repository link deploy link

 HTML, CSS, JavaScript

